fr: Santé et beauté > Hygiène personnelle > Cosmétiques > Maquillage > Maquillage pour les yeux: Bases de maquillage pour les yeux; Fards à paupières; Crayons sourcils; Eye-liner; Faux-cils; Traitements pour la croissance des cils et des sourcils; Bases de maquillage pour cils; Mascaras
tr: Sağlık ve Güzellik > Kişisel Bakım > Kozmetik > Makyaj > Göz Makyajı: Göz Astarları; Göz Farları; Kaş Dolgunlaştırıcılar; Eyeliner; Takma Kirpikler; Kirpik ve Kaş Uzatıcı Tedaviler; Maskara Astarları; Maskaralar
pt-PT: Saúde e beleza > Cuidado pessoal > Cosmética > Maquilhagem > Maquilhagem de olhos: Primers de olhos; Sombras de olhos; Intensificadores de sobrancelhas; Eyeliner; Pestanas falsas; Tratamentos de crescimento de pestanas e sobrancelhas; Primers de máscara; Máscaras de maquilhagem
sl-SI: Zdravje in lepota > Osebna nega > Kozmetika > Ličila > Ličila za oči: Podlage za oči; Senčila za oči; Izdelki za poudarjanje obrvi; Črtala za oči; Umetne trepalnice; Tretmaji za rast trepalnic in obrvi; Podlage za maskaro; Maskare
da: Sundhed og skønhed > Personlig pleje > Kosmetik > Makeup > Øjenmakeup: Øjenskyggeprimer; Øjenskygge; Forlængere til øjenbryn; Eyeliner; Falske øjenvipper; Vækstbehandlinger til øjenvipper og -bryn; Mascaraprimere; Mascaraer
it: Salute e bellezza > Cura della persona > Cosmetici > Trucco > Trucco degli occhi: Primer occhi; Ombretti; Matite per sopracciglia; Eyeliner; Ciglia finte; Trattamenti per la crescita di ciglia e sopracciglia; Primer per mascara; Mascara
el: Υγεία & ομορφιά > Προσωπική φροντίδα > Καλλυντικά > Μακιγιάζ > Μακιγιάζ ματιών: Βάσεις ματιών; Σκιές ματιών; Ενισχυτικά φρυδιών; Eyeliner; Ψεύτικες βλεφαρίδες; Θεραπείες ανάπτυξης βλεφαρίδων & φρυδιών; Mascara Primers; Μάσκαρα
lt-LT: Sveikata ir grožis > Asmeninė priežiūra > Kosmetika > Makiažas > Akių makiažas: Akių makiažo pagrindas; Akių šešėliai; Antakių dažai; Akių pieštukai; Dirbtinės blakstienos; Blakstienų ir antakių augimą skatinančios priemonės; Blakstienų tušo pagrindas; Blakstienų tušas
ro-RO: Sănătate și frumusețe > Îngrijire personală > Cosmetice > Machiaj > Machiaj pentru ochi: Primer pentru ochi; Fard de pleoape; Produse de conturare sprâncene; Tuș de ochi; Gene false; Tratamente pentru creșterea genelor și sprâncenelor; Primer pentru rimel; Rimel
hu: Egészség és szépség > Személyes gondoskodás > Kozmetikumok > Smink > Szemsmink: Szemprimerek; Szemhéjfestékek; Szemöldöknövelők; Szemceruza; Műszempillák; Szempilla- és szemöldöknövelő kezelések; Szempillaspirál-alapozók; Szempillaspirálok
de: Gesundheit & Schönheit > Körperpflege > Kosmetika > Make-up > Augen: Lidschatten-Grundierungen; Lidschatten; Augenbrauen Make-up; Eyeliner & Kajal; Künstliche Wimpern; Wimpern- & Augenbrauenbehandlung; Mascara-Grundierungen; Mascaras
th: สุขภาพและความงาม > ผลิตภัณฑ์ดูแลส่วนบุคคล > เครื่องสำอาง > เมคอัพ > เครื่องสำอางสำหรับดวงตา: อายไพรเมอร์; อายแชโดว์; ที่เขียนคิ้ว; ที่เขียนขอบตา; ขนตาปลอม; ผลิตภัณฑ์ปลูกขนตาและคิ้ว; ไพรเมอร์มาสคาร่า; มาสคาร่า
en: Health & Beauty > Personal Care > Cosmetics > Makeup > Eye Makeup: Eye Primers; Eye Shadows; Eyebrow Enhancers; Eyeliner; False Eyelashes; Lash & Brow Growth Treatments; Mascara Primers; Mascaras
hr-HR: Zdravlje i ljepota > Osobna njega > Kozmetika > Šminka > Šminka za oči: Primeri za oči; Sjenila za oči; Proizvodi za naglašavanje obrva; Olovke za oči; Umjetne trepavice; Tretmani za rast trepavica i obrva; Primeri za maskaru; Maskare
sk-SK: Zdravie a krása > Osobná starostlivosť > Kozmetika > Make-up > Očný make-up: Podkladové bázy pod očné tiene; Očné tiene; Zvýrazňovače obočia; Očné linky; Umelé mihalnice; Séra na rast mihalníc a obočia; Podkladové bázy pod riasenku; Riasenky
fi: Terveys ja kauneus > Henkilökohtainen hygienia > Kosmetiikka > Meikit > Silmämeikki: Silmämeikin pohjustajat; Luomivärit; Kulmavärit; Eyeliner; Tekoripset; Ripsien ja kulmakarvojen kasvun hoitoaineet; Ripsivärin pohjustusaine; Ripsivärit
cs: Zdraví a krása > Osobní péče > Kosmetika > Make-up > Oční make-up: Podkladové báze pod oční stíny; Oční stíny; Tužky na obočí; Oční linky; Umělé řasy; Přípravky pro růst řas a obočí; Podkladové báze pod řasenku; Řasenky
ja: 美容・健康 > 衛生日用品 > コスメ・スキンケア > メイクアップ > アイメイク: アイプライマー; アイシャドウ; アイブロウ; アイライナー; つけまつ毛; まつ毛・眉毛用トリートメント; マスカラ下地; マスカラ
ko: 건강/미용 > 개인 미용/위생 용품 > 화장품 > 메이크업 > 아이 메이크업: 아이 프라이머; 아이 섀도우; 눈썹 강화제; 아이라이너; 인조 속눈썹; 눈썹 영양제; 마스카라 프라이머; 마스카라
nb: Skjønnhet og helse > Personlig pleie > Kosmetikk > Sminke > Øyesminke: Øyeprimer; Øyeskygge; Øyebrynsforbedringer; Eyeliner; Falske øyenvipper; Vekstbehandlinger for bryn og vipper; Maskaraprimer; Maskara
es: Salud y belleza > Cuidado personal > Cosméticos > Maquillaje > Maquillaje para ojos: Prebases para ojos; Sombras de ojos; Lápices para cejas; Perfiladores de ojos; Pestañas postizas; Tratamientos para crecimiento de pestañas y cejas; Prebases para máscaras de pestañas; Máscara de pestañas
bg-BG: Здраве и красота > Лична грижа > Козметика > Грим > Грим за очи: Основи за очи; Сенки за очи; Средства за подхранване на вежди; Очна линия; Изкуствени мигли; Серуми за растеж на мигли и вежди; Основи за спирала; Спирали
nl: Gezondheid en persoonlijke verzorging > Persoonlijke verzorging > Cosmetica > Make-up > Oogmake-up: Oogschaduwprimers; Oogschaduwen; Wenkbrauwpotloden; Eyeliner; Valse wimpers; Middelen voor wimper- en wenkbrauwgroei; Mascara-primers; Mascara's
pt-BR: Saúde e beleza > Cuidados pessoais > Cosméticos > Maquiagem > Maquiagem para os olhos: Primer para olhos; Sombras; Lápis para sobrancelhas; Delineador para olhos; Cílios postiços; Tratamentos para crescimento dos cílios e das sobrancelhas; Primers para rímel; Rímel
zh-CN: 保健/美容/卫生/护理 > 个人护理 > 化妆品 > 化妆用品 > 眼部化妆用品: 眼影打底霜; 眼影; 眉毛化妆用品; 眼线笔; 假睫毛; 睫毛/眉毛促生用品; 睫毛膏打底霜; 睫毛膏
zh-TW: 保健與美容 > 個人保養 > 化妝品 > 彩妝 > 眼妝用品: 眼部打底霜; 眼影; 畫眉用具; 眼線筆; 假睫毛; 眉毛/睫毛增長液; 睫毛底膏; 睫毛膏
pl: Zdrowie i uroda > Higiena osobista > Kosmetyki > Makijaż > Makijaż oka: Podkłady pod oczy; Cienie do powiek; Kredki do brwi; Eyelinery; Sztuczne rzęsy; Odżywki do rzęs i brwi; Podkłady pod tusz do rzęs; Tusze do rzęs
sv: Skönhet och hälsa > Personlig vård > Kosmetika > Makeup > Ögonmakeup: Primer för ögonskuggor; Ögonskuggor; Ögonbrynsförbättrare; Eyeliner; Lösögonfransar; Tillväxtbehandlingar för ögonfransar och ögonbryn; Mascaraprimers; Mascara
ru: Красота и здоровье > Личная гигиена и уход за собой > Косметика > Макияж > Косметика для глаз: Базы под тени для век; Тени для век; Косметика для бровей; Карандаши и подводки для глаз; Накладные ресницы; Средства для роста ресниц и бровей; Базы под тушь для ресниц; Тушь для ресниц
vi: Sức khỏe và sắc đẹp > Sản phẩm chăm sóc cá nhân > Mỹ phẩm > Trang điểm > Trang điểm mắt: Kem lót trang điểm mắt; Phấn mắt; Dưỡng lông mày; Chì kẻ mắt; Lông mi giả; Chăm sóc lông mi và lông mày; Mascara lót; Mascara